【裁判字號】    89,交訴,6
【裁判日期】    890512
【裁判案由】    公共危險等
【裁判全文】
臺灣嘉義地方法院刑事判決                            八十九年度交訴字第六號
    公  訴  人  臺灣嘉義地方法院檢察署檢察官
    被      告  甲○○
右列被告因公共危險等案件，經檢察官提起公訴 (八十八年度偵字第八０一六號)，
本院判決如左：
    主  文
甲○○服用酒類，不能安全駕駛動力交通工具而駕駛，累犯，處有期徒刑陸月。又駕
駛動力交通工具肇事，致人受傷而逃逸，累犯，處有期徒刑貳年。又因過失傷害人，
累犯，處有期徒刑玖月。應執行有期徒刑參年。
    事  實
一、甲○○曾於民國八十七年間因犯過失傷害罪，經本院判處有期徒刑六月，如易科
    罰金以三百元折算一日確定，並於八十八年九月三十日執行完畢，猶不知悔改，
    於民國八十八年十二月五日十五時許，在嘉義縣大林鎮市區某養老院內飲用米酒
    ，當其呼氣所含酒精成分高達每公升一‧三八毫克以上，已達不能安全駕駛自小
    客車之程度，明知汽車駕駛人不得於酒後駕車，竟仍從上開養老院處駕駛車號Ｓ
    Ｃ一一四七號自小客車返回嘉義縣大林鎮上林里麻園寮十三號其住處，於同日十
    六時三十三分許，行經嘉義縣大林鎮上林里麻園寮廟前，適有丙○○架長梯在該
    處電線編號一００分一電線桿上工作，丙○○見甲○○駕車駛近該處，便下梯詢
    問甲○○是否欲先行通過該處，甲○○揮手表示不需要，丙○○遂將長梯位置往
    靠路邊方向稍做調整後再度登上長梯繼續工作，甲○○本應注意無駕駛執照不得
    駕車，又飲酒後其吐氣所含酒精成分超過每公升０‧二五毫克以上不得駕車，且
    汽車駕駛人駕駛車輛應注意車前狀況，並隨時採取必要之安全措施，而依當時情
    形，並無不能注意之情事，甲○○竟疏未注意，在未領得自小客車駕駛執照及飲
    酒後其吐氣所含酒精成份超過每公升０‧二五毫克以上之情形下，明知當時適有
    丙○○在上開廟前架長梯登上電線編號麻園一００分一電線桿上工作，竟未注意
    車前狀況，貿然駕車通過該處撞及丙○○所架之長梯，致丙○○自長梯約五、六
    公尺高度處跌下地，受有右胸部嚴重挫傷合併血胸及氣胸之傷害。詎甲○○肇事
    ，致丙○○受傷後，並未報警處理亦未叫救護車搶救丙○○，且於警員至現場處
    理前即行逃逸。嗣經警依現場停放之肇事車輛，循線查獲，並將甲○○帶返警局
    測試其酒精成份，達每公升一‧三八毫克。
二、案經丙○○之父丁○○訴由嘉義縣警察局民雄分局報請台灣嘉義地方法院檢察署
    檢察官偵查起訴。
    理  由
一、訊據被告甲○○固坦承酒後駕車行經上開肇事地點，惟辯稱：當日僅喝一些酒，
    並未酒醉，且未撞及丙○○所架設之長梯，是丙○○自己從長梯上跌下，與其無
    關云云。
    惟查：
    （一）被告於右揭時、地駕車行經肇事地點撞及被害人丙○○所架設之長梯，致
          被害人跌下地，且肇事後逃逸之事實，業據被害人指述歷歷，核與證人即
          當日與被害人同在該處工作之人乙○○於本院調查時證稱：「‧‧‧我沒
          有看到撞擊情形，但我有聽到撞擊聲音，後來我看到丙○○已經坐在地上
          ‧‧‧」（參本院八十九年四月十四日訊問筆錄）等情相符，復有交通事
          故處理現場草圖及現場照片二幀附卷可佐，而被害人因本件車禍，受有如
          事實欄所示之傷害，亦有診斷證明書在卷可稽。
    （二）被告雖辯稱其並未撞到被害人，其經過該肇事地點時，因該路狹小，陳日
          東等人即指揮其通過該處，嗣丙○○又要爬上長梯工作，才爬上第一格即
          跌坐在地上云云，然觀之現場照片，被告所駕駛之自小客車與騰空之長梯
          緊連，該車尚未通過電線桿，若丙○○果指揮被告通過肇事地點，何以在
          被告車輛尚未通過電線桿，丙○○即又登上長梯工作？又被害人如果自己
          從長梯下跌下，何以長梯之下方竟恰巧會與被告車輛緊連？再衡諸被害人
          傷勢之重，應無僅從長梯第一格跌下所得致之理，是被告上開所辯在在與
          常理有違，顯係事後卸責之詞，不足採信。
     （三）被告為警循線查獲後，經警方於八十八年十二月五日十七時四十五分（
           即距被告駕車時已過約二小時）對其施以酒精濃度測試，其吐氣所含酒
           精成分為每公升一‧三八毫克，此有測試報告單一紙附於警局卷足憑。
           按呼氣中酒精濃度每公升○‧五五毫克或血液中酒精濃度在○‧一一％
           以上，參考德國、美國之標準，肇事率為一般正常人之十倍，認為已達
           「不能安全駕駛」之標準，此有法務部於八十八年五月十日邀集交通部
           、行政院衛生署、內政部警政署、中央警察大學等單位相關人員召開之
           「研商訂定刑法第一百八十五條之三服用毒品、麻醉藥品、酒類或其他
           相類之物，不能安全駕駛交通工具之認定標準」會議結論可參。又依卷
           附之酒精濃度與肇事率之關係表所示，呼氣酒精濃度達每公升一點三八
           毫克時，肇事率為一般正常人之五十倍以上，本件被告甲○○於右揭時
           地酒後駕車，為警測出之呼氣中酒精濃度高達每公升一‧三八毫克，揆
           諸上開說明，並參以被告於偵查中業已坦承其喝醉酒（參偵查卷第十頁
           ），被告顯已無法安全駕駛動力交通工具。此外，復有嘉義縣警察局舉
           發違反道路交通管理事件通知單一紙附於警卷可稽。
     （四）按未領有駕駛執照不得駕車，且汽車駕駛人駕駛車輛應注意車前狀況，
           並隨時採取必要之安全措施，並應注意飲酒後其吐氣所含酒精成分超過
           每公升○．二五毫克以上不得駕車，道路交通管理處罰條例第二十一條
           第一項第一款、第三十五條第一項第一款、道路交通安全規則第九十四
           條第三項、第一百十四條第二款分別定有明文。被告駕駛車輛自應注意
           上開道路交通安全相關規定，且依當時為白天，天候為晴，路況及視距
           均良好，有現場照片可按，並無不能注意之情事，竟疏未注意，貿然在
           未領得自小客車駕駛執照及飲酒後其吐氣所含酒精成分超過每公升○．
           二五毫克以上之情形下駕車，且疏於注意車前狀況而肇事，致被害人受
           傷，足見被告顯有過失，且其過失行為與被害人之受傷間，具有相當因
           果關係。
    綜上所述，被告所辯，顯係事後卸責飾詞，不足採信。本件事證明確，被告之犯
    行洵堪認定。
四、按刑法第一百八十五條之三於八十八年四月二十一日經總統公布，並於同月二十
    三日施行，且經法務部於八十八年五月十日召開會議認為該條係抽象危險犯，不
    以發生具體危險為必要，如前所述，被告於右開時地酒後駕車，已無法安全駕駛
    動力交通工具，故核被告所為，係犯刑法第一百八十五條之三之服用酒類不能安
    全駕駛動力交通工具而駕駛罪、同法第一百八十五條之四肇事逃逸罪及同法第二
    百八十四條第一項前段之過失傷害罪。其所犯上開三罪，犯意各別，行為互殊，
    應分論併罰。被告曾於民國八十七年間因犯過失傷害罪，經本院判處有期徒刑六
    月，如易科罰金以三百元折算一日確定，並於八十八年九月三十日執行完畢，此
    有本院被告全國前案紀錄表一紙附卷可稽，被告於五年內再犯本件有期徒刑以上
    之上開三罪，均為累犯，各依刑法第四十七條之規定加重其刑。又被告未領得自
    小客車駕駛執照且酒醉駕車，因而致被害人受傷，過失傷害部分依法應負刑事責
    任，應依道路交通管理處罰條例第八十六條第一項之規定遞加重其刑。爰審酌被
    告過失之程度、被害人之傷情，被告明知酒精成分對人之意識能力具有不良影響
    ，酒後駕車對一般往來之公眾及駕駛人自身皆具有高度危險性，既漠視自己安危
    ，尤枉顧公眾行之安全，於服用酒類，酒後呼氣酒精濃度高達每公升一‧三八毫
    克，已處於不能安全駕駛動力交通工具之狀態，仍駕駛車輛肇事，所生交通安全
    危害，復於肇事後畏罪逃離現場，事後更飾詞狡辯，不知悔悟，且未與被害人達
    成和解賠償其損害等一切情狀，分別量處如主文所示之刑，並定其應執行之刑，
    以示懲儆。
據上論斷，應依刑事訴訟法第二百九十九條第一項前段，道路交通管理處罰條例第八
十六條第一項，刑法第一百八十五條之三。第一百八十五條之四、第二百八十四條第
一項前段、第五十一條第五款、第四十七條、罰金罰鍰提高標準條例第一條前段，判
決如主文。
本案經檢察官林世芬到庭執行職務
中    華    民    國      八十九        年        五    月        十二  日
                                臺灣嘉義地方法院刑事第二庭
                                        法  官  劉  瓊  雯
右正本證明與原本無異。
如不服本判決，應於判決送達後十日內向本院提出上訴狀( 應附繕本 )。
中    華    民    國     八十九         年        五    月        十五  日
                                        書記官  陳  冠  學
附錄本案論罪科刑法條全文：
第一百八十五條之三
服用毒品、麻醉藥品、酒類或其他相類之物，不能安全駕駛動力交通工具而駕駛者，
處一年以下有期徒刑、拘役或三萬元以下罰金。
第一百八十五條之四
駕駛動力交通工具肇事，致人死傷而逃逸者，處六月以上五年以下有期徒刑。
第二百八十四條第一項前段
因過失傷害人者，處六月以下有期徒刑、拘役或五百元以下罰金。


司法院資訊處製作；財團法人民間司法改革基金會備份。
